【裁判字號】    96,上更(二),293
【裁判日期】    970407
【裁判案由】    違反毒品危害防制條例
【裁判全文】
臺灣高等法院高雄分院刑事判決     96年度上更(二)字第293號
上  訴  人  臺灣高雄地方法院檢察署檢察官
被      告  丙○○
                      27號
            丁○○
                      27號
                    （另案於臺灣台東監獄岩灣分監執行中，
                      現寄押於臺灣高雄第二監獄）
共      同
選任辯護人  鍾美馨律師
上列上訴人因被告違反毒品危害防制條例案件，不服臺灣高雄地
方法院94年度訴字第3843號中華民國95年8 月8 日第一審判決（
起訴案號：臺灣高雄地方法院檢察署93年度偵字第25440 號、94
年度偵字第5328號），提起上訴，經判決後，經最高法院第2 次
發回更審，本院判決如下：
    主  文
原判決關於丙○○及丁○○被訴販賣第二級毒品部分均撤銷。
丙○○共同連續販賣第二級毒品，未遂，處有期徒刑肆年陸月。
行動電話壹具（含門號0000000000號SIM 卡）沒收。
丙○○販賣第一毒品部分上訴駁回。
丁○○販賣第二級毒品，處有期徒刑柒年陸月，扣案第二級毒品
甲基安非他命壹包（驗前毛重壹點捌公克，驗後毛重壹點柒公克
）、第二級毒品甲基安非他命捌拾貳包（合計驗前毛重壹仟零捌
拾捌點壹公克，驗後毛重壹仟零捌拾捌公克）、殘留第二級毒品
甲基安非他命之夾鍊袋貳批、殘留第一級毒品海洛因、第二級毒
品甲基安非他命之電子秤壹台均沒收銷燬，行動電話壹具（含門
號0000000000號SIM 卡）沒收。
    事  實
一、丙○○意圖營利，與崔能馨共同基於販賣第二級毒品甲基安
    非他命之概括犯意，並以丙○○所有之0000000000號行動電
    話作為聯絡工具，連續於：(一)於民國93年7 月18日上午零時
    27分許，由「娟仔」之不詳姓名成年人以0000000000號行動
    電話撥打丙○○上開電話約定購買新台幣（下同）2 千500
    元之第二級毒品甲基安非他命，並在「娟仔」之住處樓下交
    易。惟不能證明其後已經交付第二級毒品甲基安非他命予「
    娟仔」既遂。(二)93年7 月27日上午5 時39分許，鐘嘉信受不
    詳姓名成年友人之託以0000000000號行動電話撥打丙○○上
    開電話約定購買第二級毒品甲基安非他命半錢，惟不能證明
    其後已經交付第二級毒品甲基安非他命既遂。(三)93年7 月27
    日上午某時，由「旺仔」之不詳姓名成年人與丙○○約定購
    買3 千500 元之第二級毒品甲基安非他命半錢，丙○○即於
    同日上午11時9 分許以上開電話撥打乙○○之0000 000000
    號行動電話，囑乙○○交付第二級毒品甲基安非他命半錢予
    「旺仔」，並收取3 千500 元，惟不能證明其後已經交付第
    二級毒品甲基安非他命予「旺仔」既遂。(四)93年7 月27日下
    午9 時45分許，由「輝仔」受不詳姓名成年友人之託撥打丙○○上開電話約定購買第二級毒品甲基安非他命半錢，惟不
    能證明丙○○其後確已囑「永仔」交付第二級毒品甲基安非
    他命既遂。(五)93年7 月28日下午6 時35分許，由不詳姓名成
    年男子（自稱阿志弟弟）以0000000000號行動電話撥打丙○○上開電話約定購買新台幣1 千元之第二級毒品甲基安非他
    命，惟不能證明丙○○其後確已囑「小文」交付第二級毒品
    甲基安非他命予該不詳姓名成年人既遂。(六)93年8 月9 日某
    時，綽號「便當」之人受不詳姓名成年友人之託向丙○○約
    定購買3 千元之第二級毒品甲基安非他命，丙○○即於同日
    上午零時29分許以上開電話撥打乙○○之0000000000號行動
    電話，囑乙○○交付第二級毒品甲基安非他命予「便當」，
    並收取3 千元，惟不能證明其後已經交付第二級毒品甲基安
    非他命既遂。
二、丁○○意圖營利，基於販賣第二級毒品甲基安非他命之犯意
    ，於93年11月間某日，在高雄市○○區○○路58巷7 號5 樓
    租屋處，以30萬元之代價，向綽號「阿榮」之姓名年籍不詳
    成年男子同時購入不詳數量之第一級毒品海洛因及第二級毒
    品甲基安非他命，已給付20萬元予「阿榮」，餘10萬元尚未
    給付，除購買之第一級毒品海洛因及部分第二級毒品甲基安
    非他命供己施用外，其餘第二級毒品甲基安非他命則伺機販
    賣（被告丁○○販賣第一級毒品海洛因部分已經本院判決免
    訴確定）。93年12月23日下午2 時50分許，鐘嘉信以其使用
    之0000000000號行動電話與丁○○使用之00 00000000 號行
    動電話聯絡，約定購買3 千元之第二級毒品甲基安非他命，
    並在高雄市楠梓區○○○街橋旁交易。同日（93年12月23
    日）下午3 時45分許，丁○○駕駛車號6N－0926號自用小客
    車搭載不知情之丙○○至約定地點，鐘嘉信亦至約定地點，
    丁○○即將預先藏放第二級毒品甲基安非他命1 包（驗前毛
    重1.8 公克，驗後毛重1.7 公克）之七星牌菸盒交由丙○○
    轉交鐘嘉信，鐘嘉信取得該七星牌菸盒後，未及交付3 千元
    給丁○○，旋見警察向前盤查，鐘嘉信立即將上開七星牌菸
    盒丟棄路旁。嗣經警當場查扣藏放在七星牌菸盒內之第二級
    毒品甲基安非他命1 包，並在6N－0926號自用小客車內查扣
    丁○○所有之第二級毒品甲基安非他命36包、第一級毒品海
    洛因10包、殘留第二級毒品甲基安非他命之夾鍊袋1 批、供
    聯絡販賣第二級毒品甲基安非他命之行動電話1 具（含門號
    00 00000000 號SIM 卡1 片）及與販賣第二級毒品甲基安非
    他命無關之行動電話3 具。再經由丁○○同意帶警至上開租
    屋處搜索，扣得第二級毒品甲基安非他命46包（連同上開查
    扣之第二級毒品甲基安非他命36包共82包，合計驗前毛重
    1088.1公克，驗後毛重1088公克）、第一級毒品海洛因21
    包（連同上開查扣之第一級毒品海洛因10包共31包，合計驗
    後淨重10 6.17 公克）、殘留第二級毒品甲基安非他命之夾
    鍊袋1 批、殘留第一級毒品海洛因、第二級毒品甲基安非他
    命之電子秤1 台及與販賣第二級毒品甲基安非他命無關之殘
    留有第一級毒品海洛因吸管2 枝、小紙袋1 批、行動電話1
    具、壓汁機1 台、研磨機1 台、切紙台1 台、吸食器2 個。
三、案經內政部警政署保安警察第三總隊第二大隊報告臺灣高雄
    地方法院檢察署檢察官偵查起訴。
    理  由
甲、證據能力之說明：
一、高雄醫學大學附設中和紀念醫院檢驗報告、法務部調查局鑑
    定通知書、通訊監聽紀錄固均係被告以外之人於審判外之陳
    述，但已經檢察官、被告、辯護人於準備程序同意作為證據
    ，且於言詞辯論終結前亦未聲明異議，本院審酌法務部調查
    局及高雄醫學大學附設中和紀念醫院係依科學檢驗方法鑑定
    毒品成分，均無其他證據可認有錯誤之情形或故為不利被告
    2 人之虛偽可能性，而通訊監聽紀錄係實施監聽人員依監聽
    錄音所作紀錄，亦無其他證據可認有錯誤性或虛偽可能性，
    是依該書面陳述作成時之情況，即認為適當，依刑事訴訟法
    第159 條之5 第2 項規定，自得為證據。
二、證人鐘嘉信在警詢陳述雖係審判外之陳述，但其於警詢先係
    陳述向被告購買第二級毒品甲基安非他命，嗣於審判中陳述
    未向被告購買第二級毒品甲基安非他命，二者不相符合，互
    相矛盾，經審酌證人鐘嘉信於偵查中並未具體指出如何遭警
    施強暴、脅迫，而觀諸證人鐘嘉信於偵查中所拍照片 (見偵
    1 卷第22～23頁），亦無從看出任何遭施加外力之情形。再
    經原審勘驗警方搜證光碟結果，並無證人鐘嘉信遭警以手打
    頭之情形 (見原審A 卷第196 ～197 頁）。復經本院前審勘
    驗證人鐘嘉信警詢筆錄錄音帶結果，鐘嘉信警詢有全程錄音
    ，筆錄記載與錄音內容大致相符，詢問警員語氣宏亮平和，
    並無大聲斥責情形，鐘嘉信回答態度從容清楚明確，有本院
    勘驗筆錄在卷可憑 (見本院上訴卷第60頁）。另參以證人鐘
    嘉信與被告2 人相約見面，應屬關係良好，自無有計畫、蘊
    藏特定動機以誣陷被告之可能。故證人鐘嘉信警詢之陳述有
    較可信之特別情況，且為證明犯罪事實存否所必要，依刑事
    訴訟法第159 條之2 規定，自得為證據。
三、證人鐘嘉信及證人即警員胡軫糖在偵查中結證後所為陳述，
    雖性質上亦屬審判外之陳述。惟實務運作時，偵查中檢察官
    向被告以外之人所取得之陳述，原則上均能遵守法律規定，
    不致違法取供，其可信性極高，為兼顧理論與實務，乃於修
    正刑事訴訟法時，增列第159 條之1 第2 項，明定被告以外
    之人於偵查中向檢察官所為陳述，除顯有不可信之情況者外
    ，得為證據。上開證人均未曾提及檢察官在偵訊時有任何以
    不正方法取供之情況，並無顯不可信之情形，再上開證人亦
    已於法院審理中經檢察官及辯護人實施交互詰問，上開證人
    在檢察官偵訊時具結後所為陳述自得作為證據。
乙、被告丙○○部分
壹、有罪部分（販賣第二級毒品部分）：
一、訊據被告丙○○否認有販賣第二級毒品甲基安非他命之犯行
    ，辯稱其並無販賣第二級毒品甲基安非他命等語。
二、經查：
    (一)被告丙○○於事實欄一所載時間，以其所有之0000000000
      號行動電話作為聯絡工具，約定販賣第二級毒品甲基安非
      他命予事實欄一所載之人等事實，有被告丙○○與事實欄
      一所載之人於事實欄一所載時間之通話紀錄及通訊監察書
      附卷可稽 (見偵卷第154 ～163 頁、原審B卷第281～282
      頁、本院更二卷1 第119 頁）。再觀諸被告丙○○與事實
      欄一所載之人於事實欄一所載時間所為如附表編號1 ～6
      所示通話內容，被告丙○○與事實欄一所載之人雖無明確
      提及買賣毒品之言語，惟衡諸販賣毒品及施用係觸法之行
      為，且販賣毒品之刑責重大，是一般買賣毒品雙方均係以
      曖昧之言語溝通，而參諸通話內容有「半個2 千500 元」
      、「半個」、「半錢35」、「半錢」、「3 包……收3 千
      」等對話，再參以被告丙○○於93年8 月8 日下午1 時20
      分與「娟仔」之不詳姓名成年人所為如附表編號7 所示通
      話內容，通話內容提及買賣之價格、數量、利潤、風險、
      很耐燒、很純、藥性很強及沒雜質等語（此部分不另為無
      罪諭知，詳後述），足佐被告丙○○於事實欄一所載時間
      有約定販賣第二級毒品甲基安非他命予事實欄一所載之人
      ，至為明確。又00000000 00 號行動電話係乙○○所使用
      ，有和信電訊股份有限公司0000000000號門號基本資料附
      卷可憑 (見原審B 卷第324 ～325 頁），且被告丙○○於
      事實欄一(三)(六)均撥打乙○○之0000000000號電話囑乙○○
      送交第二級毒品甲基安非他命及收取金錢，乙○○知悉被
      告丙○○販賣第二級毒品甲基安非他，且乙○○與被告丙○○間有共同販賣第二級毒品甲基安非他命之意思聯絡及
      行為分擔，亦可認定。又被告丙○○於事實欄一所載時間
      有約定販賣第二級毒品甲基安非他命予事實欄一所載之人
      ，固已如前述，但無證據足佐被告丙○○確已交付第二級
      毒品甲基安非他命予「娟仔」等人，或被告丙○○確已囑
      咐乙○○、「永仔」、「小文」交付第二級毒品甲基安非
      他命予「旺仔」等人及收取價金，被告丙○○販賣第二級
      毒品甲基安非他命應認尚屬未遂。
    (二)再被告丙○○因否認販賣第二級毒品甲基安非他命，故無
      從得知被告丙○○販入及賣出之價格，即無從計算被告丙○○之利得。然販賣第二級毒品甲基安非他命罪責甚重，
      且政府亦嚴加取締，苟被告丙○○無販賣牟利之意圖，衡
      情被告丙○○實無甘冒被取締判處重刑之危險而販賣第二
      級毒品甲基安非他命，況參諸被告丙○○與「娟仔」之不
      詳姓名成年人所為如附表編號7 所示通話內容，亦提及利
      潤等語，是被告丙○○確實基於販賣第二級毒品甲基安非
      他命以營利為目的，灼然明甚。
    綜上所述，被告丙○○與乙○○多次共同販賣第二級毒品甲
    基安非他命未遂，事證明確，犯行堪以認定。
三、按行為後法律有變更者，適用行為時之法律。但行為後之法
    律有利於行為人者，適用最有利於行為人之法律，刑法第2
    條第1 項定有明文。經查，被告丙○○行為後，刑法已經修
    正，並自95年7 月1 日施行，即應依上開規定比較適用，茲
    詳述如下：
    (一)修正前刑法第28條原規定：「二人以上共同『實施』犯罪
      之行為者，皆為共同正犯」，被告行為後，刑法第28條修
      正為：「二人以上共同『實行』犯罪之行為者，皆為共同
      正犯」，將舊法之「實施」修正為「實行」。原「實施」
      之概念，包含陰謀、預備、著手及實行等階段之行為，修
      正後僅共同「實行」犯罪行為始成立共同正犯。是新法共
      同正犯之範圍已有限縮，排除陰謀犯、預備犯之共同正犯
      。新舊法就共同正犯之範圍既因此而有所變動，自屬犯罪
      後法律有變更，經比較新舊法結果，以被告行為後之法律
      較有利被告。
    (二)被告行為後，刑法第56條連續犯之規定，業於94年1 月7
      日修正公布刪除，並於95年7 月1 日施行，則被告之犯行
      ，因行為後新法業已刪除連續犯之規定，此刪除雖非犯罪
      構成要件之變更，但顯已影響行為人刑罰之法律效果，自
      屬法律有變更，依新法第2條 第1 項規定，比較新、舊法
      結果，仍應適用較有利於被告之行為時法律即舊法論以連
      續犯（最高法院95年第8 次刑事庭會議決議參照）。
    (三)修正前刑法第65條第2 項原規定：「無期徒刑減輕者，為
      7 年以上有期徒刑。」，修正後刑法第65條第2 項係規定
      ：「無期徒刑減輕者，為20年以下15年以上有期徒刑。」
      經比較新舊法結果，被告行為後之法律不利於被告，自應
      適用被告行為時之法律。
    (四)95年7 月1 日修正公布施行之刑法第33條第5 款規定：「
      五、罰金：新臺幣1 千元以上，以百元計算之。」，而依
      修正前刑法第33條第5 款規定：「五、罰金：一元以上」
      ，且依罰金罰鍰提高標準條例第1 條規定提高10倍，故依
      修正前之刑法第33條第5 款規定，罰金之法定刑為新台幣
      30元以上。從而，比較修正前、後之刑法第33條第5 款規
      定，以修正前之刑法第33條第5 款規定較有利於被告。
    (五)修正後刑法第25條第2 項關於一般未遂犯處罰之規定，僅
      係修正前刑法第26條前段所改列，非屬犯罪後法律有變更
      ，自毋庸比較新舊法。
    又比較新舊法之罪刑孰為最有利，比較時應就罪刑有關之共
    犯、未遂犯、連續犯、牽連犯、結合犯，以及累犯加重、自
    首減輕暨其他法定加減原因（如身分加減）與加減例等一切
    情形，綜其全部罪刑之結果而為比較。經綜合上述之比較，
    因依修正前刑法規定論處，較有利於被告，故應適用修正前
    刑法規定。
四、核被告丙○○所為，均係犯毒品危害防制條例第4 條第6 項
    、第2 項之販賣第二級毒品未遂罪。被告丙○○持有第二級
    毒品甲基安非他命之低度行為，應為販賣之高度行為所吸收
    ，故不另論罪。被告丙○○與乙○○間有犯意聯絡及行為分
    擔，均為共同正犯。被告丙○○多次販賣第二級毒品次甲基
    安非他命未遂，時間緊接，手法相同，觸犯構成要件同一之
    罪名，顯係基於概括犯意反覆為之，應依連續犯之規定論以
    販賣第二級毒品未遂罪1 罪，並就法定刑為有期徒刑、罰金
    刑部分加重其刑，法定刑無期徒刑部分不得加重。再被告丙○○販賣第二級毒品甲基安非他命未遂，乃依刑法第25條第
    2 項規定減輕其刑。被告丙○○上開刑之加減應先加後減。
五、原審未察，就被告丙○○販賣第二級毒品甲基安非他命部分
    ，遽為無罪之判決，即有未合，檢察官上訴意旨指摘原判決
    此部分為無罪之諭知係屬不當，為有理由，自應由本院將原
    判決此部分撤銷改判。爰審酌被告丙○○意圖營私利而販賣
    第二級毒品甲基安非他命，破壞社會治安，戕害他人身心健
    康，且行為後否認犯行，惟被告丙○○販賣第二級毒品甲基
    安非他命未遂，並未造成實際損害，亦未獲利等一切情狀，
    量處如主文所示之刑。行動電話壹具（含門號0000000000號
    SIM 卡）係供聯絡販賣第二級毒品甲基安非他命所用，已如
    前述，且係被告丙○○借用乙○○名義申請 (見偵1 卷第15
    1 頁），實際為被告丙○○所有，亦經被告丙○○在本院陳
    述在卷，另SIM 卡係屬申請人所有，此有行動電話門號配置
    表及和信電訊股份有限公司95年3 月9 日和信（業服）字第
    09520201937 號函各1 紙附卷可稽 (見本院上訴卷第90頁）
    ，故依毒品危害防制條例第19條第1 項之規定宣告沒收。
貳、不另為無罪諭知部分（販賣第二級毒品部分）：
一、公訴意旨略以：被告丙○○基於營利之概括犯意，自93年農
    曆過年前某日，以不詳價格，向不詳姓名者販入數量不詳之
    甲基安非他命，除供己施用之外，再以持用之0000000000號
    行動電話為聯絡工具，在高雄市○○區○○路58巷7 號5 樓
    等處，對外販售第二級毒品甲基安非他命予不特定人，迄93
    年12月23日止，已多次出售數量不詳之第二級毒品甲基安非
    他命予不詳姓名男、女數人，其中於：(一)93年8 月8 日某時
    （起訴書犯罪事實編號(六)誤載為8 月4 日），在不詳地點，
    販售數量不詳之甲基安非他命予持用0000000000號行動電話
    之女子。(二)被告丙○○、丁○○基於共同營利之犯意，於93
    年11月中旬某日，由鐘嘉信以0000000000號行動電話聯絡被
    告丁○○，約定購買3 千元之第二級毒品甲基安非他命後，
    被告丁○○即在高雄市楠梓區○○○街橋旁交付第二級毒品
    甲基安非他命予鐘嘉信。(三)93年12月23日下午2 時50分許，
    鐘嘉信以其使用之0000000000號行動電話撥打被告丁○○使
    用之0000000000號行動電話，約定購買第二級毒品甲基安非
    他命1 包，並在高雄市楠梓區○○○街橋旁交易。同日（93
    年12月23日）下午3 時45分許，被告丁○○駕駛車號6N－09
    26號自用小客車搭載被告丙○○至約定地點，鐘嘉信亦至約
    定地點，被告丁○○即將預先藏放第二級毒品甲基安非他命
    1 包（驗前毛重1.8 公克，驗後毛重1.7 公克）之七星牌菸
    盒交由被告丙○○轉交鐘嘉信，鐘嘉信取得該七星牌菸盒後
    ，未及交付3 千元給丁○○，旋見警察向前盤查，鐘嘉信立
    即將上開七星牌菸盒丟棄路旁。因認被告丙○○涉犯毒品危
    害防制條例第4 條第2 項販賣第二級毒品罪嫌。
二、公訴人認被告丙○○涉犯毒品危害防制條例第4 條第2 項販
    賣第二級毒品罪嫌，係以通話監察紀錄、證人鐘嘉信、證人
    即警員胡軫糖、邱鴻隆、甲○○之證述，並扣得藏放在七星
    牌菸盒內之第二級毒品甲基安非他命1 包、第二級毒品甲基
    安非他命共82包（合計驗前毛重1088.1公克，驗後毛重1088
    公克）可佐，而被告丙○○、丁○○之陳述互不一致等，資
    為論據。
三、訊據被告丙○○否認有販賣第二級毒品犯行，辯稱並未販賣
    第二級毒品等語。
四、經查：
    (一)被告丙○○於93年8 月8 日下午1 時20分與「娟仔」之不
      詳姓名成年人所為如附表編號7 所示通話內容，通話內容
      雖提及買賣之價格、數量、利潤、風險、很耐燒、很純、
      藥性很強及沒雜質等語（見偵1 卷第157 頁），但被告丙○○與「娟仔」並未約定買賣第二級毒品甲基安非他命，
      尚不足證明被告丙○○有販賣第二級毒品甲基安非他命犯
      行。
    (二)證人鐘嘉信在警詢雖證述曾於93年11月間某日以00000000
      00號行動電話撥打被告丁○○之0000000000號行動電話，
      相約在高雄市楠梓區○○○街橋旁，並向被告丁○○購買
      3 千元之第二級毒品甲基安非他命等語 (見警卷第20頁）
      。然證人鐘嘉信嗣於原審審理中則結證稱未向被告丁○○
      購買第二級毒品甲基安非他命等語 (見原審A 卷第189 ～
      190 頁）。是證人鐘嘉信前後證述不一，被告丁○○有無
      於93年11月間某日販賣第二級毒品甲基安非他命予證人鐘
      嘉信，已非無疑。況依證人鐘嘉信上開警詢證述，並未陳
      述任何與被告丙○○有關之情，自難認被告丙○○與被告
      丁○○於93年11月間某日有販賣第二級毒品甲基安非他命
      予證人鐘嘉信之犯意聯絡及行為分擔。
    (三)93年12月23日下午，分別在高雄市楠梓區○○○街橋旁路
      邊、被告2 人駕駛之6N－0926號自用小客車、被告2 人在
      高雄市○○區○○路58巷7 號5 樓租屋處，經警扣得藏放
      在七星牌菸盒內之第二級毒品甲基安非他命1 包、第二級
      毒品甲基安非他命共82包（合計驗前毛重1088.1公克，驗
      後毛重1088公克），且扣案第二級毒品甲基安非他命之成
      分，已經高雄醫學大學附設中和紀念醫院鑑定無訛，復有
      高雄醫學大學附設中和紀念醫院檢驗報告附卷可稽（見偵
      1 卷第148 頁），固堪認定。
    (四)然扣案第二級毒品甲基安非他命係被告丁○○購買及所有
      之情，已經被告丁○○於偵查中陳述：「 (問：警方在青
      農路58巷7 號5 樓扣案之證物是誰的？）是我的……這些
      毒品我1 次買30萬……我叫我太太將錢交給我處理，不夠
      的錢『阿榮』叫我有錢再付就好了」、「……這些扣案的
      毒品是阿榮分2 次拿給我的……」、「因對方積欠賭債需
      要錢，就說要便宜賣我，我是貪便宜才1 次買那麼多」等
      語在卷 (見偵1 卷第57、75頁），於原審及本院調查中陳
      述：「……因為朋友說要便宜一點賣給我，身邊剛好有錢
      ，所以就買那麼多……」、「該毒品是我買回來……」、
      「 (問：你有無與被告丙○○一起販賣海洛因？）沒有…
      …」、「警察在我住處所扣得扣案物原本是綽號阿榮的…
      …他說要將那些東西便宜賣給我，我就用20萬元跟他買…
      …」、「 (問：在車上被查到的毒品是你買的？）都是阿
      榮賣給我的……」、「……是因為我朋友阿榮說要便宜賣
      給我，我因為貪便宜就拿20萬元向他買海洛因及甲基安非
      他命……」等語 (見原審卷A 第76、184 、388 ～390 頁
      、見本院上訴卷第46頁）。是依被告丁○○上開陳述，被
      告丁○○固以被告丙○○交付之金錢購買扣案之毒品，亦
      無從遽認被告丙○○與被告丁○○係共同基於販賣第二級
      毒品甲基安非他命之犯意聯絡，而交付金錢購買扣案之第
      二級毒品甲基安非他命。
    (五)另被告丁○○固於93年12月23日下午3 時45分許，在高雄
      市楠梓區○○○街橋旁，販賣第二級毒品甲基安非他命1
      包予證人鐘嘉信，並扣得第二級毒品甲基安非他命1 包（
      理由詳後述）。但證人鐘嘉信於警詢證稱：「……因為我
      下午向丁○○買安非他命約在高雄市楠梓區○○○街橋下
      拿東西……」、「……我騎機車在車子旁邊向丁○○拿香
      菸盒裝之安非他命」、「……今天（93年12月23日）14時
      50分我用電話（0000000000）打給丁○○太太丙○○（00
      00 000000） 聯絡，結果丙○○向我說丁○○在睡覺，我
      跟她（丙○○）說叫他（丁○○）睡醒打電話給我，在5
      時35分時丁○○用（0000000000）打電話給我，我要他幫
      我調貨，後來5 時40分時我用0000000000又打電話給丁○○（0000 000000） 問他有沒有，他說有調到，約在高雄
      市楠梓區○○○街橋旁拿東西（安非他命）1 包就被警方
      查獲到」、「我都是向丁○○購買……」等語 (見警卷第
      19～21頁），於偵查中結證稱：「……是丁○○拿菸給我
      的……」等語 (見偵1 卷第74頁），於原審審理中亦結證
      稱：「是被告丁○○從駕駛座拿（菸盒）給我」、「（被
      告丙○○）坐在副駕駛座」、「我不知道（被告丙○○做
      何事）」、「就當天早上，我早上打電話給被告丁○○時
      ，被告丙○○說被告丁○○在睡覺，等被告丁○○醒來時
      再打電話給我，後來被告丁○○打電話給我，我們就約在
      該處見面」等語 (見原審A 卷第191 頁）。另證人即警員
      胡軫糖於偵查中結證稱於93年12月23日見被告丁○○先開
      車停在住處樓下，被告丙○○手拿1 包東西下樓，被告2
      人先去電子遊藝場、寵物店、郵局，再至高雄市楠梓區○○○街橋旁等語 (見偵1 卷第125 頁），於原審結證稱於
      93年12月23日現譯機房告知被告丁○○打電話給被告丙○○，表示要開車前往搭載被告丙○○，其等乃跟隨在後而
      查獲等語 (見原審A 卷第196 頁），證人即警員胡耀文於
      原審結證稱於93年12月23日擔任現譯工作，當天聽到鐘嘉
      信打電話給被告丁○○說在橋的那邊等，其即打電話給現
      場監控人員等語 (見原審A 卷第202 頁）。依證人鐘嘉信
      、胡軫糖、胡耀文之上開證述，均無從認定被告丙○○明
      知鐘嘉信於93年12月23日係打電話予被告丁○○購買第二
      級毒品甲基安非他命。至被告丙○○雖於93年12月23 日
      與被告丁○○一同搭車前往高雄市楠梓區○○○街橋旁，
      而證人鐘嘉信雖曾於偵查中結證稱被告丙○○經被告丁○○指示交付菸盒等語 (見偵1 卷第31頁），然被告2 人為
      夫妻，或因他事待辦等原因而同車外出，而被告丙○○經
      被告丁○○指示交付菸盒予證人鐘嘉信，均尚不得因此遽
      認被告丙○○與被告丁○○於93年12月23日有販賣第二級
      毒品甲基安非他命予證人鐘嘉信之犯意聯絡及行為分擔。
    此外，復無其他積極證據足證被告丙○○有上開販賣第二級
    毒品甲基安非他命犯行或販賣予他人，被告丙○○此部分之
    犯罪均屬不能證明。惟公訴人認被告丙○○此部分販賣第二
    級毒品甲基安非他命犯行與前開有罪部分為連續犯裁判上一
    罪關係，故不另為無罪諭知。
參、無罪部分（販賣第一級毒品部分）：
一、公訴意旨略以：被告丙○○與丁○○共同基於營利之犯意，
    於93年10月10日之後某日，以不詳價格向不詳姓名者販入數
    量不詳之第一級毒品海洛因，除供己施用外，並欲出售他人
    圖利。因認被告丙○○涉犯毒品危害防制條例第4 條第1 項
    販賣第一級毒品罪嫌。
二、公訴人認被告丙○○涉犯毒品危害防制條例第4 條第1 項販
    賣第一級毒品罪嫌，係以證人即警員胡軫糖、邱鴻隆、甲○○之證述，並扣得第一級毒品海洛因共31包（合計驗後淨重
    106.17公克）可佐，而被告丙○○、丁○○之陳述互不一致
    等，資為論據。
三、訊據被告丙○○否認有販賣第一級毒品犯行，辯稱並未販賣
    第一級毒品等語。
四、經查：
    (一)93年12月23日下午，在高雄市○○區○○路58巷7 號5樓
      被告2 人租屋處，經警扣得第一級毒品海洛因共31包（合
      計驗後淨重106.17公克），且扣案第一級毒品海洛因之成
      分，已經法務部調查局鑑定無訛，復有法務部調查局鑑定
      通知書附卷可稽（見偵1 卷第89頁），固堪認定。
    (二)然扣案第一級毒品海洛因係被告丁○○購買及所有之情，
      已經被告丁○○於本院前審理中結證稱丙○○並不知有扣
      案毒品等語 (見本院更一卷第79頁）。另參以被告丁○○
      於偵查中陳述：「 (問：警方在青農路58巷7 號5 樓扣案
      之證物是誰的？）是我的……這些毒品我1 次買30萬……
      我叫我太太將錢交給我處理，不夠的錢『阿榮』叫我有錢
      再付就好了」、「……這些扣案的毒品是阿榮分2 次拿給
      我的……」、「因對方積欠賭債需要錢，就說要便宜賣我
      ，我是貪便宜才1 次買那麼多」等語在卷 (見偵1 卷第57
      、75頁），於原審及本院調查中陳述：「……因為朋友說
      要便宜一點賣給我，身邊剛好有錢，所以就買那麼多……
      」、「該毒品是我買回來……」、「 (問：你有無與被告
      丙○○一起販賣海洛因？）沒有……」、「警察在我住處
      所扣得扣案物原本是綽號阿榮的……他說要將那些東西便
      宜賣給我，我就用20萬元跟他買……」、「 (問：在車上
      被查到的毒品是你買的？）都是阿榮賣給我的……」、「
      ……是因為我朋友阿榮說要便宜賣給我，我因為貪便宜就
      拿20萬元向他買海洛因及甲基安非他命……」等語 (見原
      審A 卷第76、184 、388 ～390 頁、見本院上訴卷第46頁
      ）。是依被告丁○○上開陳述，被告丁○○固以被告丙○○交付之金錢購買扣案之毒品，亦無從遽認被告丙○○交
      付金錢予被告丁○○係為共同購買扣案之第一級毒品海洛
      因。
    此外，復無其他積極證據足證被告丙○○意圖共同販賣第一
    級毒品營利，而販入扣案之第一級毒品海洛因，被告丙○○
    此部分之犯罪即屬不能證明。
五、原審以不能證明被告丙○○犯販賣第一級毒品罪，而諭知無
    罪之判決，核無不合，檢察官上訴意旨，指摘原判決此部分
    不當，為無理由，應予駁回。
肆、臺灣高雄地方法院檢察署95年度偵字第2813號移送併辦意旨
    以：被告丙○○於95年2 月8 日中午12時許，在屏東縣高屏
    大橋，以2 萬元代價向綽號「文仔」之男子買受第二級毒品
    甲基安非他命36包，並意圖販賣而持有。因認被告丙○○涉
    犯毒品危害防制條例第5 條第2 項意圖販賣而持有第二級毒
    品罪嫌。惟被告丙○○上開有罪部分之犯罪時間係93年10月
    至12月間，而移送併辦部分之犯罪時間係95年2 月8 日，已
    相距1 年餘，又被告丙○○否認犯罪，復無其他證據證明被
    告丙○○係基於概括犯意為之，本院自無從併辦，應退由檢
    察官另行處理。
丙、被告丁○○部分
壹、有罪部分（販賣第二級毒品部分）：
一、訊據被告丁○○否認有販賣第二級毒品甲基安非他命之犯行
    ，辯稱其原來為供自己施用而向「阿榮」購買30萬元第一、
    二級毒品，因認品質不良欲退貨，「阿榮」即另交付一批毒
    品補償，始累積如扣案毒品之數量，故在其駕駛之6N－0926
    號自用小客車上及租屋處查扣之毒品係供自己施用，又其與
    鐘嘉信相約見面係為談論工作之事，其係拿出整盒峰牌香菸
    請鐘嘉信抽菸，鐘嘉信即從中抽取1 枝菸，至於路旁七星牌
    菸盒與其等無關，並未販賣第二級毒品甲基安非他命予鐘嘉
    信等語。
二、經查：
    (一)被告丁○○於93年11月間某日，在高雄市○○區○○路58
      巷7 號5 樓租屋處，以30萬元之代價，向「阿榮」同時購
      入不詳數量之第一級毒品海洛因及第二級毒品甲基安非他
      命，已給付20萬元，餘款尚未給付，嗣於93年12月23日下
      午3 時45分許，在高雄市楠梓區○○○街橋旁，經警在路
      旁查扣藏放在七星牌菸盒內之第二級毒品甲基安非他命1
      包（驗前毛重1.8 公克，驗後毛重1.7 公克），在被告丁○○駕駛之6N－0926號自用小客車上查扣其所有之第一級
      毒品海洛因10包、第二級毒品甲基安非他命36包、殘留第
      二級毒品甲基安非他命之夾鍊袋1 批、供聯絡販賣第二級
      毒品甲基安非他命之行動電話1具 （含門號0000000000號
      SIM 卡1 片），在被告丁○○上開租屋處扣得第一級毒品
      海洛因21包（連同上開查扣之第一級毒品海洛因10包共31
      包，合計驗後淨重106.17公克）、第二級毒品甲基安非他
      命46包（連同上開查扣之第二級毒品甲基安非他命36包共
      82包，合計驗前毛重1088.1公克，驗後毛重1088公克）、
      殘留第二級毒品甲基安非他命之夾鍊袋1 批、殘留第一級
      毒品海洛因、第二級毒品甲基安非他命之電子秤1 台等事
      實，有上開物品扣案足佐。又扣案第一級毒品海洛因、第
      二級毒品甲基安非他命之成分及扣案夾鏈袋、電子秤殘留
      之第一級毒品海洛因、第二級毒品甲基安非他命之成分，
      亦均經鑑定無訛，有法務部調查局鑑定通知書、高雄醫學
      大學附設中和紀念醫院檢驗報告附卷可稽（見偵1 卷第89
      、146 、149 頁、原審A 卷第25、27、34-1頁）。再被告
      丁○○亦於偵查及法院審理中陳述上情在卷，核與上開各
      證據相符，被告此部分自白即堪信為真正，自堪以認定。
    (二)被告丁○○固辯稱其與鐘嘉信相約見面係為談論工作之事
      ，路旁扣案之藏放在七星牌菸盒內第二級毒品甲基安非他
      命1 包與其無關等語。另證人鐘嘉信偵查及原審審理中亦
      結證稱路旁扣案之藏放在七星牌菸盒內第二級毒品甲基安
      非他命1 包係其於當日上午8 時許向「文仔」購買，其後
      與被告丁○○相約見面係談論工作之事，因見警前來，始
      將藏放第二級毒品甲基安非他命1 包之七星牌菸盒丟棄地
      上等語 (見偵1 卷第20、31、74～75頁、原審A 卷第185
      頁）。然鐘嘉信於93年12月23日下午2 時50分許，以其使
      用之0000000000號行動電話與被告丁○○使用之00000000
      00號行動電話聯絡，約定購買3 千元之第二級毒品甲基安
      非他命，並在高雄市楠梓區○○○街橋旁交易，同日下午
      3 時45分許，被告丁○○駕駛車號6N－0926號自用小客車
      搭載不知情之被告丙○○至約定地點，鐘嘉信亦至約定地
      點，被告丁○○即將預先藏放第二級毒品甲基安非他命1
      包（驗前毛重1.8 公克，驗後毛重1.7 公克）之七星牌菸
      盒交予鐘嘉信，鐘嘉信取得該七星牌菸盒後，旋見警察向
      前盤查，鐘嘉信立即將上開七星牌菸盒丟棄路旁等情，有
      下列各點可以佐證：
      1.證人鐘嘉信迭次在偵查及原審審理中結證稱其以000000
        0000號行動電話與被告丁○○使用之0000000000號行動
        電話聯絡，約定在高雄市楠梓區○○○街橋旁見面，被
        告丁○○有交付菸盒，而其亦有丟棄藏放第二級毒品甲
        基安非他命1 包之七星牌菸盒等語明確 (見偵卷第20、
        31、74～75頁、原審A 卷第185 頁）。且證人鐘嘉信於
        警詢已證述其與被告丁○○約定購買3 千元之第二級毒
        品甲基安非他命，並在高雄市楠梓區○○○街橋旁交易
        等語（見警卷第19～21頁）。
      2.至證人鐘嘉信嗣於偵查及原審審理中結證後固改稱因遭
        警施強暴、脅迫等不正方法訊問，始為不實陳述，扣案
        之藏放在七星牌菸盒內第二級毒品甲基安非他命1 包係
        其所有及丟棄地上，與被告戴德無關等語。然證人鐘嘉
        信於偵查中並未具體指出如何遭警施強暴、脅迫，而觀
        諸證人鐘嘉信於偵查中所拍照片 (見偵1 卷第22～23頁
        ），亦無從看出任何遭施加外力之情形。再證人鐘嘉信
        原審審理中固證述其在查獲現場有遭警以手打頭，且在
        警詢時，若未依警察之意陳述，即遭警大聲及毆打頭部
        等語（見原審A 卷第186 頁）。但經原審勘驗警方搜證
        光碟結果，並無證人鐘嘉信遭警以手打頭之情形 (見原
        審A 卷第196 ～197 頁）。復經本院前審勘驗證人鐘嘉
        信警詢筆錄錄音帶結果，鐘嘉信警詢有全程錄音，筆錄
        記載與錄音內容大致相符，詢問警員語氣宏亮平和，並
        無大聲斥責情形，鐘嘉信回答態度從容清楚明確，有本
        院勘驗筆錄在卷可憑 (見本院上訴卷第60頁），證人鐘
        嘉信上開證述情節，即無可採。另證人邵祺能於本院前
        審審理中雖證稱在被告2 人租屋處樓下見鐘嘉信遭警以
        手毆打腹部等語 (見本院更一卷第85頁），但證人鐘嘉
        信迭次證述並未曾提及在被告2 人租屋處樓下遭警以手
        毆打腹部之情，且證人邵祺能證述鐘嘉信遭警以手毆打
        腹部，僅有其1 人看見等語（見本院更一卷第86頁），
        核與被告丁○○陳述鐘嘉信遭警以手毆打頭部，邵祺能
        及其母均有在場之情（見本院更一卷第82頁），迥不相
        符，此部分亦難證明與證人鍾嘉信於警詢中之陳述有關
        連。況觀諸證人鐘嘉信於偵查中結證稱扣案之藏放在七
        星牌菸盒內第二級毒品甲基安非他命1 包係其於當日上
        午8 時在許，在高雄縣橋頭鄉台糖糖廠附近向「文仔」
        購買等語 (見偵1 卷第31頁），嗣於原審審理中則結證
        稱扣案之藏放在七星牌菸盒內第二級毒品甲基安非他命
        1 包係其於當日上午在高雄高雄市楠梓火車站附近向「
        阿明」購買等語 (見原審A 卷第185 頁），是證人鐘嘉
        信就扣案之藏放在七星牌菸盒內第二級毒品甲基安非他
        命1 包之來源前後證述不符，證人鐘嘉信於偵查及原審
        審理中之證言即屬可疑，無從遽採。再參諸被告丙○○
        偵查中陳述其等與鐘嘉信見面時，其正在車上抽七星牌
        香菸等語 (見偵1 卷第55頁），被告丁○○在偵查中陳
        述七星牌及峰牌香菸均有抽等語 (見偵1 卷第57頁），
        被告丁○○有七星牌菸盒即非無可能。另參以扣案之藏
        放在七星牌菸盒內之第二級毒品甲基安非他命1 包，驗
        前毛重1.8 公克，而在被告丁○○駕駛之6N－0926號自
        用小客車上扣得之第二級毒品甲基安非他命36包，其中
        毛重1.8 公克有8 包、毛重1.7 公克1 包、毛重1.9 公
        克4 包，亦有扣押物品目錄表可佐 (見警卷第35～39頁
        、第41頁反面），二者包裝重量亦雷同。
      3.證人即警員胡軫糖於偵查中結證稱其等於93年12月23日
        跟監被告2 人至高雄市楠梓區○○○街橋旁，鐘嘉信已
        在該處，其等見車內有人從副駕駛座窗口將香菸盒遞出
        交給鐘嘉信，其等即上前圍捕，鐘嘉信見狀旋將香菸盒
        丟棄地上，其等拾取該香菸盒，即見香菸盒內有第二級
        毒品甲基安非他命等語 (見偵1 卷第125 頁），於原審
        結證稱93年12月23日其等在被告2 人租屋處樓下埋伏，
        接獲現譯機房告知被告丁○○打電話給被告丙○○，表
        示要開車前往搭載被告丙○○，其等於被告丙○○上車
        後即在後跟隨，到高雄市楠梓區○○○街橋旁，鐘嘉信
        已在該處等候，其後見車內有人將香菸盒交給鐘嘉信，
        其等即上前圍捕，圍捕時在地上先檢到七星香菸盒等語
         (見原審A 卷第196 ～197 頁）。
      4.復有藏放在七星牌菸盒內之第二級毒品甲基安非他命1
        包（驗前毛重1.8 公克，驗後毛重1.7 公克）扣案可佐
        及通聯紀錄附卷可稽 (見偵1 卷第176-1 ～177 頁）。
      綜上各節，被告丁○○辯稱其與鐘嘉信相約見面係為談論
      工作之事，路旁扣案之藏放在七星牌菸盒內第二級毒品甲
      基安非他命1 包與其無關一節，應無可採。被告丁○○約
      定以3 千元販賣藏放在七星牌菸盒內之第二級毒品甲基安
      非他命1 包（驗前毛重1.8 公克，驗後毛重1.7 公克）予
      鐘嘉信，應堪認定。
    (三)被告丁○○固又辯稱其原來為供自己施用而向「阿榮」購
      買30萬元毒品，因認品質不良欲退貨，「阿榮」即另交付
      一批毒品補償，始累積如扣案毒品之數量，故在其駕駛之
      6N－0926號自用小客車上及租屋處查扣之毒品係供自己施
      用等語。然被告丁○○係自91年11月13日起執行觀察、勒
      戒後，續於92年1 月18日執行強制戒治，再於92年12月12
      日接續執行拘役30日及有期徒刑10月，嗣於93年10月10日
      執行完畢出監，有被告丁○○前案紀錄表在卷足憑。另被
      告丙○○在偵查及本院陳述其在電子遊藝場工作，每月2
      、3 萬元，後來賣保養品，1 個月約賺3 、4 萬元，被告
      丁○○剛出獄，且手部開刀復原中，無法工作，亦無存款
      ，故無經濟來源，均靠其賣保養品及存款20幾萬元生活等
      語 (見偵1 卷第54頁、本院更二卷2 第60、64～65頁）。
      觀諸上情，則被告2 人之經濟情形並非充裕，被告丁○○
      竟為供己施用而1 次購買30萬元之第一級毒品海洛因、第
      二級毒品甲基安非他命，並1 次給付現金20萬元，顯非情
      理之常。又參諸在被告丁○○租屋處另經扣得夾鏈袋1 批
      、電子秤1 台，在被告丁○○駕駛之6N－0926號自用小客
      車上亦扣得夾鏈袋1 批，且被告丁○○亦陳述上開扣案物
      品為其所有，電子秤、夾鏈袋係分裝毒品所用等語 ( 見
      偵1 卷第57、58頁），亦與一般施用毒品者每次均僅購買
      可供1 次或數次施用毒品數量之常態不同。另被告丁○○
      購買毒品倘係供己施用，豈有於外出時攜帶第二級毒品甲
      基安非他命36包放在6N－0926號自用小客車內之必要？是
      被告丁○○所辯扣案之毒品係購買供自己施用等語，不足
      採信。
    (四)再被告丁○○以3 千元價格販賣第二級毒品甲基安非他命
      1 包（驗前毛重1.8 公克，驗後毛重1.7 公克）予鐘嘉信
      ，已如前述，依此計算，扣案之第二級毒品甲基安非他命
      82包（合計驗前毛重1088.1公克，驗後毛重1088公克）應
      價值181 萬餘元，然扣案之第二級毒品甲基安非他命及第
      一級毒品海洛因僅係被告丁○○以30萬元購入之部分毒品
      ，被告丁○○之營利意圖至為顯明。
    綜上所述，被告丁○○販賣第二級毒品甲基安非他命，事證
    明確，犯行堪以認定。
三、核被告丁○○所為，係犯毒品危害防制條例第4 條第2 項之
    販賣第二級毒品罪。被告丁○○持有第二級毒品甲基安非他
    命之低度行為，應為販賣之高度行為所吸收，故不另論罪。
四、原審未察，就被告丁○○販賣第二級毒品甲基安非他命部分
    ，遽為免訴之判決，即有未合，檢察官上訴意旨指摘原判決
    此部分為免訴之諭知係屬不當，為有理由，自應由本院將原
    判決此部分撤銷改判。爰審酌被告丁○○意圖營私利而販賣
    第二級毒品甲基安非他命，破壞社會治安，戕害他人身心健
    康，且被告丁○○遭查扣之第二級毒品甲基安非他命有82包
    合計驗後毛重1088公克，數量非少，且行為後否認犯行，惟
    被告丁○○僅販賣第二級毒品甲基安非他命予鐘嘉信1 次，
    販賣後施被查獲，並未造成實際損害，亦未及獲利等一切情
    狀，量處如主文所示之刑。扣案第二級毒品甲基安非他命1
    包（驗前毛重1.8 公克，驗後毛重1.7 公克）、第二級毒品
    甲基安非他命82包（合計驗前毛重1088.1公克，驗後毛重10
    88公克）均為毒品，又上開包裝毒品之包裝袋及扣案殘留第
    二級毒品甲基安非他命之夾鍊袋2 批、殘留第一級毒品海洛
    因、第二級毒品甲基安非他命之電子秤1 台，均因其上殘留
    之第二級毒品甲基安非他命無從完全析離，均併與毒品不問
    屬於犯人與否，依毒品危害防制條例第18條第1 項前段之規
    定宣告沒收銷燬。扣案行動電話壹具（含門號0000000000號
    SIM 卡）係供聯絡販賣第二級毒品甲基安非他命所用，已如
    前述，且係被告丁○○借用乙○○名義申請 (見偵1 卷第15
    2 頁），實際為被告丁○○所有，亦經被告丁○○在本院陳
    述在卷，另SIM 卡係屬申請人所有，此有行動電話門號配置
    表及和信電訊股份有限公司95年3 月9 日和信（業服）字第
    09520201937 號函各1 紙附卷可稽 (見本院上訴卷第90頁）
    ，故依毒品危害防制條例第19條第1 項之規定宣告沒收。至
    扣案之第一級毒品海洛因31包（合計驗後淨重106.17公克，
    空包裝重11.18 公克）、行動電話4 支、小紙袋1 批、研磨
    機1 台、壓汁機1 台、切紙台1 台、吸食器2 個、分裝吸管
    2 支均與販賣第二級毒品甲基安非他命犯行無關，故不予宣
    告沒收。
貳、不另為無罪諭知部分（販賣第二級毒品部分）：
一、公訴意旨略以：被告丁○○與被告丙○○共同基於販賣第二
    級毒品甲基安非他命營利之犯意聯絡，於93年10月10日之後
    某日起，以0000000000號行動電話為聯絡工具，在高雄市○○區○○路58巷7 號5 樓等處，對外販售第第二級毒品甲基
    安非他命，其中於93年11月中旬某日，由鐘嘉信以00000000
    00號行動電話聯絡被告丁○○，約定購買3 千元之第二級毒
    品甲基安非他命後，被告丁○○即在高雄市楠梓區○○○街
    橋旁交付第二級毒品甲基安非他命予鐘嘉信。因認被告丁○○此部分亦涉犯毒品危害防制條例第4 條第2 項之販賣第二
    級毒品罪嫌。
二、公訴人認被告丁○○有此部分犯行，係以證人鐘嘉信在警詢
    之證述。惟訊據被告丁○○否認有此部分犯行。又查：
    (一)證人鐘嘉信在警詢雖證述曾於93年11月間某日以00000000
      00號行動電話撥打被告丁○○之0000000000號行動電話，
      相約在高雄市楠梓區○○○街橋旁，並向被告丁○○購買
      3 千元之第二級毒品甲基安非他命等語 (見警卷第20頁）
      。然證人鐘嘉信嗣於原審審理中則結證稱未向被告丁○○
      購買第二級毒品甲基安非他命等語 (見原審A 卷第189 ～
      190 頁）。是證人鐘嘉信前後證述不一，被告丁○○有無
      於93年11月間某日販賣第二級毒品甲基安非他命予證人鐘
      嘉信，即非無疑。
    (二)參以證人鐘嘉信於93年11月間某日以0000000000號行動電
      話撥打被告丁○○之0000000000號行動電話一節，既無通
      聯紀錄或監聽紀錄可佐，復無任何扣案證物足資佐證，證
      人鐘嘉信警詢之證述亦難遽認與事實相符。至被告丁○○
      固於93年12月23日下午3 時45分許，在高雄市楠梓區○○○街橋旁，販賣第二級毒品甲基安非他命1 包予證人鐘嘉
      信，並扣得第二級毒品甲基安非他命1 包，已如前述，但
      二者時間相隔約1 個月，是扣案之第二級毒品甲基安非他
      命1 包亦無從作為被告丁○○於93年11月間某日販賣第二
      級毒品甲基安非他命予證人鐘嘉信之佐證。
    此外復無其他積極證據足證被告丁○○與被告丙○○自93年
    10月10日之後某日起共同販賣第二級毒品甲基安非他命予他
    人營利之行為，亦無從證明被告丁○○於93年11月中旬某日
    販賣第二級毒品甲基安非他命予鐘嘉信犯行，被告丁○○此
    部分犯罪即屬不能證明，然公訴人認被告丁○○此部分犯行
    前開有罪部分為連續犯裁判上一罪關係，故不另為無罪諭知
    。
參、被告丁○○被訴販賣第一級毒品海洛因部分已經本院判決免
    訴確定，不再論列。
據上論結，應依刑事訴訟法第368 條、第369 條第1 項前段、第
364 條、第299 條第1 項前段，毒品危害防制條例第4 條第2 項
、第6 項、第18條第1 項前段、第19條第1 項，刑法第11條、第
2 條第1 項、第25條第2 項、修正前刑法第28條、第56條，判決
如主文。
本案經檢察官林敏惠到庭執行職務。
中    華    民    國    97    年    4     月    7     日
                  刑事第八庭    審判長法  官   李炫德
                                      法  官   陳志銘
                                      法  官   郭玫利
以上正本證明與原本無異。
如不服本判決應於收受本判決後10日內向本院提出上訴書狀，其
未敘述上訴理由者，並得於提起上訴後10日內向本院補提理由書
狀（均須按他造當事人之人數附繕本）「切勿逕送上級法院」。
中    華    民    國    97    年    4     月    7     日
                                      書記官   楊茱宜
附錄本件判決論罪科刑法條
毒品危害防制條例第4 條第1 、2 項：
製造、運輸、販賣第一級毒品者，處死刑或無期徒刑；處無期徒
刑者，得併科新臺幣1 千萬元以下罰金。
製造、運輸、販賣第二級毒品者，處無期徒刑或7 年以上有期徒
刑，得併科新臺幣7 百萬元以下罰金。
附表：
┌──┬──────┬───────┬──────────────────┐
│編號│時   間     │聯絡電話情形  │  談話內容                          │
├──┼──────┼───────┼──────────────────┤
│ 1  │94年7月18日 │娟仔以        │娟  仔：我娟仔，麻煩跑一趟。        │
│    │0時27分30秒 │0000000000撥打│丙○○：你那邊嗎？要多少？          │
│    │            │丙○○        │娟 仔 ：拿半個就好，我沒什麼錢了。  │
│    │            │0000000000    │丙○○：我跟你講，現在你娟仔要的半個│
│    │            │              │        2500，一個5000現金價，不欠帳│
│    │            │              │        的，要欠的話就依市面價算。  │
│    │            │              │娟  仔：OK。                        │
│    │            │              │丙○○：那你現在要多少？            │
│    │            │              │娟  仔：半個就好。                  │
│    │            │              │丙○○：不考慮拿一個喔？            │
│    │            │              │娟  仔：我沒錢了。                  │
│    │            │              │丙○○：你聲音怎麼這樣？            │
│    │            │              │娟  仔：我很急啦，你快拿過來。      │
│    │            │              │丙○○：15分鐘後妳到妳家樓下等我。  │
├──┼──────┼───────┼──────────────────┤
│ 2  │94年7月27日 │鍾嘉信以      │鍾嘉信：我打給期仔（譯）但他沒接電話│
│    │5時39分33秒 │0000000000撥打│丙○○：可能在睡覺。                │
│    │            │丙○○        │鍾嘉信：那妳有方便嗎？              │       │
│    │            │0000000000    │丙○○：我呀                        │
│    │            │              │鍾嘉信：這個是別人要的。            │
│    │            │              │丙○○：要多少？                    │
│    │            │              │鍾嘉信：半個。                      │
│    │            │              │丙○○：半個是嗎？你在那裡？        │
│    │            │              │鍾嘉信：在家。                      │
│    │            │              │丙○○：我待會到了再打給你。        │
│    │            │              │鍾嘉信：好。                        │
│    ├──────┼───────┼──────────────────┤
│    │94年7 月27日│丙○○以      │鍾嘉信：我叫他先在這裡等嗎？        │
│    │上午5時54分 │0000000000撥打│丙○○：是的，我等一下就到，差不多10│
│    │            │鍾嘉信        │        分鐘。                      │
│    │            │0000000000    │鍾嘉信：好。                        │
│    ├──────┼───────┼──────────────────┤
│    │94年7 月27日│  同   上     │丙○○：喂                          │
│    │上午5時59分 │              │鍾嘉信：喂                          │
│    │            │              │丙○○：我到了，在你家外面。        │
│    │            │              │鍾嘉信：好。                        │
├──┼──────┼───────┼──────────────────┤
│    │94年7月27日 │丙○○以      │丙○○：我待會要去騰雲駕霧，我現在人│
│ 3  │11時9分54秒 │0000000000撥打│        在山區，我拿好東西，我會拿去│
│    │            │乙○○        │        給妳，我會把妳的電話給旺仔（│
│    │            │0000000000    │        譯），待會他到了會打給妳。  │
│    │            │              │乙○○：他要多少。                  │
│    │            │              │丙○○：半錢，35喔，東西我會放在電腦│
│    │            │              │        桌的籃子裡，妳再過去拿。    │
│    │            │              │乙○○：好。                        │
├──┼──────┼───────┼──────────────────┤
│ 4  │94年7月27日 │輝仔以        │丙○○：你是誰？                    │
│    │21時45分49秒│0000000000撥打│輝  仔：我輝仔（譯），這支電話是我朋│            │丙○○        │，妳要過來嗎？                      │
│    │            │丙○○        │        友的                        │
│    │            │0000000000    │丙○○：那個要處理多少呀？一樣嗎？  │
│    │            │              │輝  仔：本來2千多，我叫他處理半個， │
│    │            │              │        如果趕快來可能處理半個，如果│
│    │            │              │        晚一點到就可能只處理1千。   │
│    │            │              │丙○○：光頭。                      │
│    │            │              │輝  仔：那又不是我在做主的。        │
│    │            │              │丙○○：我已經在路上了，也要等我拿去│
│    │            │              │        給人後再回來啊。            │
│    │            │              │輝  仔：還是我去找小文？            │
│    │            │              │丙○○：小文現在和我出來，不然你去找│
│    │            │              │        永仔（譯），我叫永仔拿給你。│
│    │            │              │輝  仔：好。                        │
│    │            │              │丙○○：你到樓下再打給我，我再叫永仔│
│    │            │              │        拿下去給你。                │
│    │            │              │輝  仔：好。                        │
├──┼──────┼───────┼──────────────────┤
│ 5  │94年7月28日 │不詳姓名成年男│某  男：我阿志他弟弟。              │
│    │18時35分25秒│子以0000000000│丙○○：什麼事？                    │
│    │            │撥打丙○○    │某  男：我要一個。                  │
│    │            │0000000000    │丙○○：要一錢嗎？                  │
│    │            │              │某  男：不是，我要一千。            │
│    │            │              │丙○○：喔。你叫六角帶你過來，小文在│
│    │            │              │        這我叫小文拿給你。          │
├──┼──────┼───────┼──────────────────┤
│ 6  │94年8月9日  │丙○○以      │丙○○：我跟你講，我現在人在外面，等│
│    │0時29分23秒 │0000000000撥打│        一下便當仔（綽號）要過去，妳│
│    │            │乙○○        │        拿一包給他，另外三包倒成一包│
│    │            │0000000000    │        ，總共四包。半錢算送便當仔的│
│    │            │              │        ，他朋友要三包妳跟便當仔收3 │
│    │            │              │        千就好。                    │
│    │            │              │乙○○：我知道了。                  │
├──┼──────┼───────┼──────────────────┤
│ 7  │94年8月8日  │丙○○以      │丙○○：我等一下拿一批給妳看，妳如果│
│    │13時20分47秒│0000000000撥打│        要，最便宜也要3000。        │
│    │            │娟仔0000000000│娟  仔：這樣我就沒有利潤了。        │
│    │            │              │丙○○：我知道，但是這批貨真的很好，│
│    │            │              │        當時人家出3500我都不賣，我只│
│    │            │              │        有留500半錢的起來，乾的東西 │
│    │            │              │        真的很好。                  │
│    │            │              │娟  仔：我2500就沒利潤了，3000我要怎│
│    │            │              │        麼出。                      │
│    │            │              │丙○○：如果妳覺得2500沒利潤，那妳一│
│    │            │              │        次就拿一兩，妳每次都拿500元 │
│    │            │              │        、1000元，我每跑一趟就是風險│
│    │            │              │        耶，所以妳要有利潤就要拿多一│
│    │            │              │        點。                        │
│    │            │              │        娟仔我跟你講，500元1000元的 │
│    │            │              │        買家很多，如果這樣賣，一天賺│
│    │            │              │        不到5000元，賺的都是風險。  │
│    │            │              │娟  仔：那妳拿一些讓我試一下。      │
│    │            │              │丙○○：不行啦，我全部都分裝好了。  │
│    │            │              │娟  仔：這批有耐燒嗎？              │
│    │            │              │丙○○：很耐燒而且很純，而且藥性很強│
│    │            │              │        ，沒雜質。                  │
└──┴──────┴───────┴──────────────────┘


司法院資訊處製作；財團法人民間司法改革基金會備份。
